臺灣臺南地方法院刑事判決
111年度附民字第882號
原    告    吳玟庭
被    告    劉思妤



上列被告因妨害公務等案件（臺灣臺南地方檢察署檢察官111年
度偵字第15543號），經原告提起刑事附帶民事訴訟請求損害賠
償，本院判決如下：
    主  文
原告之訴及假執行之聲請均駁回。
    事  實
甲、原告方面：
一、訴之聲明：被告應給付原告新臺幣20萬元，並自■起訴狀繕
    本送達翌日■民國111年11月31日起至清償日止，按週年利
    率百分之5計算之利息。並陳明願供擔保，請准宣告假執行
    。
二、陳述略稱：本件事實及理由詳如「臺灣臺南地方檢察署檢察
    官111年度偵字第15543號起訴書」所載，被告對原告有侮辱
    公務員罪嫌、公然侮辱及性騷擾之行為，足以貶低及損抑執
    行公務員警之執法尊嚴，影響他人對原告執行職務上之公正
    性及原告之人格、名譽及社會地位，侵害原告名譽權情節重
    大，導致原告精神受有痛苦，造成原告身心極度不適，內分
    泌失調，夜晚輾轉難眠，影響原告上班及日常工作，原告受
    害嚴重，且被告所為對於原告之損害具有相當因果關係，原
    告這些日子均前往身心障礙科及婦產科診療，開立診斷證明
    書，本件被告經臺灣臺南地方檢察署檢察官111年度偵字第1
    5543號偵查起訴，原告依民法第184條第1項及第195條第1項
    等規定，請求被告賠償損害即慰撫金新臺幣20萬元，並請依
    職權宣告假執行等語。
乙、被告方面：被告未為任何聲明或陳述，亦未提出任何書狀。
    理  由
一、按因犯罪而受損害之人，於刑事訴訟程序得附帶提起民事訴
    訟，對於被告及依民法負賠償責任之人，請求回復其損害，
    刑事訴訟法第487條第1項定有明文。是附帶民事訴訟之提起
    ，必以刑事訴訟案件繫屬法院為前提，否則即難認為適法，
    最高法院29年附字第64號判例可資參照。又法院認為原告之
    訴不合法或無理由者，應以判決駁回之，刑事訴訟法第502
    條第1項亦規定甚明。
二、本件原告甲○○主張被告乙○○涉嫌妨害公務等而提起本件損害
    賠償之訴，於民國111年9月20日繫屬於本院，有刑事附帶民
    事起訴狀上之本院收狀章戳1枚為憑，然經查詢分案記錄，
    被告乙○○尚無被訴刑事案件繫屬於本院，有本院索引卡查詢
    證明1份及臺灣高等法院被告前案記錄表附卷可參，故原告
    於未有刑事訴訟案件繫屬前即具狀提起本件附帶民事訴訟，
    依上開說明，原告所提附帶民事訴訟即非合法，應予駁回。
    原告假執行之聲請亦失所附麗，應併予駁回。至訴訟費用負
    擔部分，因本件附帶民事訴訟本無須徵收裁判費，且屬法院
    職權事項，本院無庸就此另為准駁。
三、至本件原告之訴雖經本院以程序駁回，惟如前揭刑事案件繫
    屬於法院後，原告仍可依法向繫屬之法院提起附帶民事訴訟
    ，附此敘明。
據上論結，應依刑事訴訟法第502條第1項，判決如主文。
中　　華　　民　　國　　111 　年　　9 　　月　　22　　日
                  刑事第八庭    法　官　盧鳳田
以上正本證明與原本無異。
對於本件判決如有不服，非對刑事判決上訴時，不得上訴並應於
收受送達後20日內，向本院提出上訴書狀。
                                書記官　洪筱喬
中　　華　　民　　國　　111 　年　　9 　　月　　22　　日